臺灣彰化地方法院刑事判決              99年度訴字第1560號
公  訴  人  臺灣彰化地方法院檢察署檢察官
被      告  尤秋惠
選任辯護人  楊振裕律師
被      告  梁瑞隆
上  一  人
選任辯護人  林佐偉律師
上列被告因偽造有價證券等案件，經檢察官提起公訴（99年度偵
字第5870號）及追加起訴（100 年度蒞追字第1 號），本院判決
如下：
    主  文
尤秋惠犯如附表三所示之罪，各處如附表三所示之刑。應執行有
期徒刑貳年，如附表一編號一至十七、附表二所示之支票均沒收
，緩刑伍年，並向指定之政府機關、政府機構、行政法人、社區
或其他符合公益目的之機構或團體，提供壹佰貳拾小時之義務勞
務，緩刑期間付保護管束。
梁瑞隆犯如附表三編號一至十三所示之罪，各處如附表三編號一
至十三所示之刑，應執行有期徒刑肆年，如附表一編號一至十七
所示之支票均沒收。
    犯罪事實
一、尤秋惠為金加達織帶有限公司（下稱金加達公司）之會計，
    負責管理金加達公司會計帳目與銀行支票存款帳戶等事務，
    並保管金加達公司之銀行支票簿，為從事業務之人，與梁瑞
    隆為男女朋友，渠等均明知並未經金加達公司負責人陳木
    之授權或同意，竟共同意圖為自己不法所有及供行使之用，
    而基於侵占尤秋惠業務上所持有物及偽造支票並持以行使之
    犯意聯絡，自民國99年2 月底起至同年5 月間止，由尤秋惠
    多次趁到設址在彰化縣鹿港鎮○○路321 號元大商業銀行股
    份有限公司（原公司名稱為亞太商業銀行股份有限公司，下
    稱元大銀行）鹿港分行，處理金加達公司支票存款帳戶事務
    ，而取得金加達公司印章及負責人陳木印章（下稱金加達
    公司大小章）之機會，在元大銀行鹿港分行，持金加達公司
    大小章，盜蓋印文於其業務上持有如附表一各編號所示金加
    達公司向元大銀行鹿港分行所申請尚未記載發票人、金額、
    受款人姓名或商號、發票年月日等應記載事項之空白支票發
    票人欄後，變易持有為所有，予以侵占入己，每次約1至3張
    。再將附表一編號1 至17所示之支票交由梁瑞隆於如附表所
    示各該支票票載發票日前數日，在其彰化縣秀水鄉○○村○
    ○路633 號住處，將各該支票填載上金額、受款人之姓名或
    商號及發票年月日，完成發票行為，而偽造金加達公司如附
    表一編號1 至17所示之支票，交付他人以行使之（附表一編
    號18至20所示之支票因未經提示付款，無從證明業經偽造）
    ，梁瑞隆期間雖陸續給付票款，最後仍週轉不靈，且與尤秋
    惠感情生變未再聯絡。尤秋惠見如附表一編號11、16之2 張
    支票即將到期無法付款，乃另意圖為自己不法所有及供行使
    之用，而基於侵占其業務上所持有物之犯意，及偽造支票並
    持以行使之犯意，明知附表二編號1 所示之支票係金加達公
    司支付客戶款項所用，因金額填載錯誤，交由其銷燬（並非
    尤秋惠偽造），竟將之侵占入己。又同時侵占如附表二編號
    2 所示之空白支票，並於彰化縣員林鎮○○路邊填載發票年
    月日及票面金額後，連同附表二編號1 所示之支票，將如附
    表一編號11、16所示之2 張支票換回而行使之。嗣尤秋惠於
    有偵查權限之個人或機關得知前開犯行前，自行向陳木陳
    明前揭事項，並一同至警局製作筆錄，向警方表明前開犯行
    而自首。
二、案經彰化縣警察局鹿港分局報告臺灣彰化地方法院檢察署檢
    察官偵查起訴。
    理  由
一、證據能力之審酌：
  (一)按「被告以外之人於審判外之言詞或書面陳述，除法律有規
    定者外，不得作為證據。」，刑事訴訟法第159 條第1 項固
    定有明文。惟按「被告以外之人於審判外之陳述，雖不符前
    4 條之規定，而經當事人於審判程序同意作為證據，法院審
    酌該言詞陳述或書面陳述作成時之情況，認為適當者，亦得
    為證據。當事人、代理人或辯護人於法院調查證據時，知有
    第159 條第1 項不得為證據之情形，而未於言詞辯論終結前
    聲明異議者，視為有前項之同意。」，刑事訴訟法第159 條
    之5 亦規定甚明。本件證人即告訴人陳木於警詢之陳述，
    屬被告以外之人於審判外之言詞陳述，惟檢察官、被告及辯
    護人於本院調查證據時，知有上情而未於言詞辯論終結前聲
    明異議，本院審酌該等陳述係執法機關依法定程序詢問證人
    而做成，並無何違法不當之處，亦無不足採信之情況，認以
    之做為證據，應屬適當，該等陳述應有證據能力。
  (二)證人即被告尤秋惠、梁瑞隆於偵訊中之證詞，亦屬被告以外
    之人於審判外之陳述，依刑事訴訟法第159 條第1 項之規定
    ，本不得做為證據。惟按被告以外之人於偵查中向檢察官所
    為之陳述，除顯有不可信之情況者外，得為證據，刑事訴訟
    法第159 條之1 第2 項定有明文。上開陳述均係在檢察官前
    所做成，並均有具結擔保其陳述之正確性，並無何顯不可信
    之情況，依前開法條意旨，自得做為證據。
  (三)本件元大銀行鹿港分行金加達公司支票帳戶之交易明細、臺
    灣票據交換所之退票理由單，雖均屬被告以外之人於審判外
    之書面陳述，依刑事訴訟法第159 條第1 項之規定，本亦不
    得做為證據。惟按除顯有不可信之情況外，從事業務之人於
    業務上或通常業務過程所須製作之紀錄文書、證明文書，得
    為證據，刑事訴訟法第159 條之第2 款定有明文。蓋從事業
    務之人在業務上或通常業務過程所製作之紀錄文書、證明文
    書，因係於通常業務過程不間斷、有規律而準確之記載，通
    常有會計人員或記帳人員等校對其正確性，大部分紀錄係完
    成於業務終了前後，無預見日後可能會被提供作為證據之偽
    造動機，其虛偽之可能性小，何況如讓製作者以口頭方式於
    法庭上再重現過去之事實或數據亦有困難，因此其亦具有一
    定程度之不可代替性，除非該等紀錄文書或證明文書有顯然
    不可信之情況，否則有承認其為證據之必要。上開書面陳述
    係屬從事業務之人於通常業務過程鍵入電腦所製作之紀錄，
    經列印後付與本院，性質上與業務製作之文書無異，揆諸前
    開法條意旨，得為證據。
  (四)如附表一、附表二所示支票之影本均屬書證，並無傳聞法則
    之適用，且查無其他不得做為證據之事由，均有證據能力。
  (五)本件所引其餘證據，公訴人、被告及辯護人均不爭執證據能
    力，亦無違法取得或其他不得做為證據之事由，均有證據能
    力，應予敘明。
二、訊據被告尤秋惠、梁瑞隆對上開犯罪事實均坦承不諱，核與
    證人即被害人金加達公司之負責人陳木指述之情節相符，
    並有元大銀行支票存根（見警卷第9 頁至第11頁）、元大銀
    行鹿港分行客戶金加達公司支票帳戶申設資料及交易明細（
    見偵卷第27頁至第154 頁）、如附表一編號１至所示支票
    影本、編號2 、13、14、17支票退票理由單影本、編號18、
    19、20支票票據明細查詢（見支票影本及明細卷宗第2 頁至
    第24頁）、如附表二所示支票影本及票據明細查詢（見本院
    卷第45頁至第49頁）附卷可稽，足見被告2 人出於任意性之
    自白與事實相符，渠等犯行均堪以認定。
三、論罪科刑：
  (一)按銀行支票，係以券面載明金額而欲實行其金額之權利，必
    須占有該支票，且該支票得自由轉讓，具有流通之性質，自
    係有價證券之一種，其以他人空白支票偽填內容而資行使者
    ，即屬偽造有價證券，刑法上關於偽造有價證券，既有特別
    規定，即不容視為普通私文書；又偽造有價證券而復持以行
    使，其行使行為吸收於偽造行為之中，祇應論以偽造罪，且
    有價證券內所蓋之印文，為構成證券之一部，所刻之印章，
    為偽造之階段行為，均應包括於偽造罪之內，自不生牽連或
    想像競合之問題（最高法院31年上字第88號判例參照）。是
    核被告尤秋惠、梁瑞隆所為，均係犯刑法第201 條第1 項偽
    造有價證券罪及同法第336 條第2 項業務侵占罪。渠等盜用
    被害人金加達公司大小章印文於各該支票上，係偽造各該支
    票之部分行為；又渠等行使各該偽造支票之低度行為，已為
    偽造之高度行為所吸收，均不另論罪。
  (二)被告尤秋惠、梁瑞隆就上開附表一所示支票部分之業務侵占
    罪及偽造有價證券罪，有犯意之聯絡及行為之分擔，為共同
    正犯。被告梁瑞隆雖非屬業務上持有前揭支票之人，然其既
    與被告尤秋惠共同實施犯罪，依刑法第31條第1 項規定，仍
    以共犯論。又被告尤秋惠於本院審理中供稱：其1 次可能會
    拿1 至3 張支票交付被告梁瑞隆偽造等語。被告梁瑞隆則於
    本院審理中供稱：附表一編號1 、4 、5 所示之支票係被告
    尤秋惠1 次交給其，另附表一編號2 、10、15所示之支票也
    是，附表一編號11、16所示之支票也是等語（見本院卷第92
    頁至第94頁）。故此3 次犯行均係同時侵占及偽造數張支票
    ，亦應分別僅論以1 個業務侵占罪及偽造有價證券罪。又渠
    等就如附表一編號1 至17所示支票所為之業務侵占罪及偽造
    有價證券罪，均係侵占後即行偽造，兩者行為部分重疊，具
    有緊密結合性，為想像競合犯，應依刑法第55條前段規定，
    從一重之偽造有價證券罪處斷。被告尤秋惠如附表二所示之
    犯行係同時侵占2 張支票並偽造如附表二編號2 所示之支票
    ，業據其於本院審理中陳述明確，係一行為觸犯數罪名之想
    像競合，應從一重之偽造有價證券罪處斷。被告尤秋惠、梁
    瑞隆所犯上開數罪，犯意各別，行為有異，應予分論併罰。
    公訴意旨認被告2 人犯行於密接之時間內，多次侵占空白支
    票並加以偽造行使，為接續犯，容有誤會。
  (三)被告尤秋惠於有偵查權限之個人或機關得知前開犯行前，自
    行向警方表明前開犯行而自首，應依刑法第62條前段減輕其
    刑。
  (四)查被告2 人所犯刑法第201 條第1 項偽造有價證券罪之法定
    最低本刑為有期徒刑3 年，考其立法意旨在維護市場秩序，
    保障交易信用，而被告2 人一時失慮，偽造如附表一所示之
    支票而行使之，金額雖非些微，惟渠等偽造之支票大部分均
    已付款，就已付款之部分而言，衡情尚未對市場交易秩序造
    成重大危害，且所偽造之支票數量與藉大量偽造有價證券行
    為以擾亂票據正常流通之重大經濟犯罪行為應屬有間，本院
    衡酌全案犯罪情節及上情，認被告2 人所犯偽造有價證券罪
    中業已付款部分，倘量處法定最低刑度，有情輕法重之嫌，
    客觀上足以引起一般之同情，爰依刑法第59條之規定，就被
    告梁瑞隆酌量減輕其刑，被告尤秋惠部分應遞減輕其刑。
  (五)爰審酌被告2 人侵占並盜開金加達公司之支票，影響金融秩
    序，雖大部分之支票均有付款，但仍有部分退票，所開立之
    金額有別，造成金加達公司票信受損，犯後坦承犯行，及渠
    等犯罪之動機、目的、手段、開票之金額及是否退票等一切
    情狀，分別量處如主文所示之刑，並定其應執行之刑。被告
    尤秋惠未曾受有期徒刑以上刑之宣告，有臺灣高等法院被告
    前案紀錄表在卷可稽，素行良好，僅因一時失慮致罹刑章，
    犯後已自首坦承犯行，有悔悟之意，本院綜合前開情形，認
    被告經此偵審程序後，應知警惕，當無再犯之虞，故認對其
    所宣告之刑，以暫不執行為適當，爰併諭知緩刑5 年，以啟
    自新。又本院斟酌被告尤秋惠為本案犯行，法治觀念尚嫌薄
    弱，爰併依刑法第74條第2 項第5 款之規定，命被告尤秋惠
    應向指定之政府機關、政府機構、行政法人、社區或其他符
    合公益目的之機構或團體提供120 小時之義務勞務，期能使
    被告於義務勞務之過程中，明瞭其行為所造成之危險，以資
    警惕，並藉由服務社會彌補其犯罪所造成之傷害，並依刑法
    第93條第1 項第2 款規定諭知被告尤秋惠於緩刑期間付保護
    管束。至被告尤秋惠究應向何政府機關、政府機構、行政法
    人、社區或其他符合公益目的之機構或團體提供義務勞務，
    屬執行之問題，應由執行檢察官斟酌全案情節及各公益團體
    、地方自治團體或社區之需求，妥為指定。至被告梁瑞隆部
    分因所諭知之刑期逾有期徒刑2 年，無從諭知緩刑，附此敘
    明。
  (六)如附表所示之支票均係偽造，雖僅有附表一編號2 、14所示
    之支票扣案，但其餘支票並無證據證明已經滅失，均應依刑
    法第205 條規定，宣告沒收。
四、不另為無罪諭知部分：
  (一)公訴意旨另略以：如附表一編號18至20所示之支票，亦經被
    告尤秋惠、梁瑞隆將各該支票填載上金額、受款人之姓名或
    商號及發票年月日，完成發票行為，而偽造金加達公司如附
    表一編號18至20所示之支票，交付他人以行使之，因認被告
    2 人涉犯刑法第201 條第1 項偽造有價證券罪嫌等語。
  (二)按犯罪事實應依證據認定之，無證據不得認定其犯罪事實；
    被告或共犯之自白，不得作為有罪判決之唯一證據，仍應調
    查其他必要之證據，以察其是否與事實相符，刑事訴訟法第
    154 條第2 項、第156 條第2 項分別定有明文。再按認定犯
    罪事實所憑之證據，雖不以直接證據為限，間接證據亦包括
    在內，然無論直接證據或間接證據，其為訴訟上之證明，須
    於通常一般之人均不致有所懷疑，而得確信其為真實之程度
    者，始得據為有罪之認定，倘其證明尚未達此一程度，而有
    合理之懷疑存在而無從使事實審法院得有罪之確信時，即應
    由法院為諭知被告無罪之判決，此觀最高法院76年台上字第
    4986號判例自明。而檢察官認被告涉犯前開罪嫌，無非係以
    被告2 人之自白、證人陳木之指述及元大銀行支票存根，
    為其論據。
  (三)訊據被告2 人於警詢、偵訊及本院準備程序中對此部分犯行
    雖坦承不諱，然於本院審理中詢問詳情，渠等均陳稱不記得
    附表一編號18至20之支票是否曾經偽造等語（見本院卷第93
    頁背面）。證人陳木雖指述其被告2 人侵占並盜開金加達
    公司之支票，但其於本院審理中證稱：其係因被告尤秋惠向
    其坦白方得知此事，如附表一所示之支票號碼係其女兒與被
    告尤秋惠由支票存根比對而出，其不清楚詳情，亦不知道有
    多少票款未付等語（見本院卷第96頁背面至第99頁）。而支
    票存根亦未記載發票日、發票金額等事項（見警卷第10頁）
    。是由證人陳木之證述及支票存根，固可證明如附表一編
    號18至20所示支票業經被告尤秋惠侵占，但此3 張支票是否
    業經被告2 人偽造，所填載之金額、發票日期等為何，均無
    其他證據可資證明，被告2 人先前雖曾自白偽造此3 張支票
    ，然與渠等於本院中所述不符，且並無其他證據可資佐證，
    本件檢察官所提出之證據不足使本院形成被告2 人曾為此部
    分犯行之確信。此外，復查無其他證據足證被告2 人有此部
    分犯行，揆諸前揭法條及判例之意旨，本應為無罪之諭知，
    惟此部分若成罪，與前揭有罪部分有想像競合之裁判上一罪
    關係，爰不另為無罪之諭知，附此敘明。
據上論斷，應依刑事訴訟法第299 條第1 項前段，刑法第28條、
第31條第1 項前段、第201 條第1 項、第336 條第2 項、第55條
、第51條第5 款、第62條前段、第59條、第205 條、第74條第1
項第1 款、第2 項第5 款、第93條第1 項第2 款，刑法施行法第
1條 之1 第1 項、第2 項前段，判決如主文。
本案經檢察官賴志盛到庭執行職務。
中    華    民    國   100    年    11    月    30    日
                  刑事第五庭    審判長法  官  周淡怡
                                      法  官  陳德池
                                      法  官  王奕勛
以上正本證明與原本無異。
如不服本判決應於收受判決後10日內向本院提出上訴書狀，並應
敘述具體理由；其未敘述上訴理由者，應於上訴期間屆滿後20日
內向本院補提理由書（均須按他造當事人之人數附繕本）「切勿
逕送上級法院」。
告訴人或被害人對於判決如有不服具備理由請求檢察官上訴者，
其上訴期間之計算係以檢察官收受判決正本之日期為準。
中    華    民    國   100    年    11    月    30    日
                                      書記官  戴國安
中華民國刑法第201條
意圖供行使之用，而偽造、變造公債票、公司股票或其他有價證
券者，處3 年以上 10 年以下有期徒刑，得併科 3 千元以下罰
金。
行使偽造、變造之公債票、公司股票或其他有價證券，或意圖供
行使之用，而收集或交付於人者，處 1 年以上 7 年以下有期徒
刑，得併科 3 千元以下罰金。
中華民國刑法第336條
對於公務上或因公益所持有之物，犯前條第 1 項之罪者，處 1
年以上 7 年以下有期徒刑，得併科 5 千元以下罰金。
對於業務上所持有之物，犯前條第 1 項之罪者，處 6 月以上
5 年以下有期徒刑，得併科 3 千元以下罰金。
前二項之未遂犯罰之。
附表一:
┌──┬─────┬──────┬───────┬───┐
│編號│支票號碼  │   發票日   │金額（新臺幣）│備註  │
├──┼─────┼──────┼───────┼───┤
│ １ │AF0000000 │99年4 月15日│15萬8320元    │已付款│
├──┼─────┼──────┼───────┼───┤
│ ２ │AF0000000 │99年5 月6日 │10萬元        │退  票│
├──┼─────┼──────┼───────┼───┤
│ ３ │AF0000000 │99年4 月6日 │25萬8220元    │已付款│
├──┼─────┼──────┼───────┼───┤
│ ４ │AF0000000 │99年4 月16日│11萬200元     │已付款│
├──┼─────┼──────┼───────┼───┤
│ ５ │AF0000000 │99年4 月16日│15萬8300元    │已付款│
├──┼─────┼──────┼───────┼───┤
│ ６ │AF0000000 │99年4 月28日│22萬5100元    │已付款│
├──┼─────┼──────┼───────┼───┤
│ ７ │AF0000000 │99年5 月20日│15萬3290元    │已付款│
├──┼─────┼──────┼───────┼───┤
│ ８ │AF0000000 │99年5 月25日│22萬3170元    │已付款│
├──┼─────┼──────┼───────┼───┤
│ ９ │AF0000000 │99年5 月20日│24萬3600元    │已付款│
├──┼─────┼──────┼───────┼───┤
│ １０ │AF0000000 │99年5 月5日 │15萬元        │已付款│
├──┼─────┼──────┼───────┼───┤
│  │AF0000000 │99年5 月26日│12萬3580元    │已付款│
├──┼─────┼──────┼───────┼───┤
│  │AF0000000 │99年5 月15日│18萬3490元    │已付款│
├──┼─────┼──────┼───────┼───┤
│  │AF0000000 │99年6 月6日 │15萬元        │退  票│
├──┼─────┼──────┼───────┼───┤
│  │AF0000000 │99年4 月29日│20萬元        │退  票│
├──┼─────┼──────┼───────┼───┤
│  │AF0000000 │99年5 月6日 │27萬元        │已付款│
├──┼─────┼──────┼───────┼───┤
│  │AF0000000 │99年5 月26日│25萬元        │已付款│
├──┼─────┼──────┼───────┼───┤
│  │AF0000000 │99年5 月28日│25萬元        │退  票│
├──┼─────┼──────┼───────┼───┤
│  │AF0000000 │不詳        │不詳          │未提示│
├──┼─────┼──────┼───────┼───┤
│  │AF0000000 │不詳        │不詳          │未提示│
├──┼─────┼──────┼───────┼───┤
│  │AF0000000 │不詳        │不詳          │未提示│
└──┴─────┴──────┴───────┴───┘
附表二:
┌──┬─────┬──────┬───────┬───┐
│編號│ 支票號碼 │   發票日   │金額（新臺幣）│備註  │
├──┼─────┼──────┼───────┼───┤
│ １ │AF0000000 │99年6 月30日│14萬6340元    │退  票│
├──┼─────┼──────┼───────┼───┤
│ ２ │AF0000000 │99年7 月20日│26萬1140元    │退  票│
└──┴─────┴──────┴───────┴───┘
附表三：
┌──┬───┬─────────────────────┐
│編號│犯行  │主文                                      │
├──┼───┼─────────────────────┤
│1   │如附表│尤秋惠共同意圖供行使之用，而偽造有價證券，│
│    │一編號│處有期徒刑壹年貳月，未扣案如附表一編號一、│
│    │1 、4 │四、五所示之支票均沒收。                  │
│    │、5 所│梁瑞隆共同意圖供行使之用，而偽造有價證券，│
│    │示支票│處有期徒刑壹年拾月，未扣案如附表一編號一、│
│    │部分  │四、五所示之支票均沒收。                  │
├──┼───┼─────────────────────┤
│2   │如附表│尤秋惠共同意圖供行使之用，而偽造有價證券，│
│    │一編號│處有期徒刑壹年柒月，扣案如附表一編號二、未│
│    │2 、10│扣案如附表一編號十、十五所示之支票均沒收。│
│    │、15所│梁瑞隆共同意圖供行使之用，而偽造有價證券，│
│    │示支票│處有期徒刑參年陸月，扣案如附表一編號二、未│
│    │部分  │扣案如附表一編號十、十五所示之支票均沒收。│
├──┼───┼─────────────────────┤
│3   │如附表│尤秋惠共同意圖供行使之用，而偽造有價證券，│
│    │一編號│處有期徒刑壹年，未扣案如附表一編號三所示之│
│    │3 所示│支票沒收。                                │
│    │支票部│梁瑞隆共同意圖供行使之用，而偽造有價證券，│
│    │分    │處有期徒刑壹年捌月，未扣案如附表一編號三所│
│    │      │示之支票沒收。                            │
├──┼───┼─────────────────────┤
│4   │如附表│尤秋惠共同意圖供行使之用，而偽造有價證券，│
│    │一編號│處有期徒刑壹年，未扣案如附表一編號六所示之│
│    │6 所示│支票沒收。                                │
│    │支票部│梁瑞隆共同意圖供行使之用，而偽造有價證券，│
│    │分    │處有期徒刑壹年捌月，未扣案如附表一編號六所│
│    │      │示之支票沒收。                            │
├──┼───┼─────────────────────┤
│5   │如附表│尤秋惠共同意圖供行使之用，而偽造有價證券，│
│    │一編號│處有期徒刑拾月，未扣案如附表一編號七所示之│
│    │7 所示│支票沒收。                                │
│    │支票部│梁瑞隆共同意圖供行使之用，而偽造有價證券，│
│    │分    │處有期徒刑壹年陸月，未扣案如附表一編號七所│
│    │      │示之支票沒收。                            │
├──┼───┼─────────────────────┤
│6   │如附表│尤秋惠共同意圖供行使之用，而偽造有價證券，│
│    │一編號│處有期徒刑壹年，未扣案如附表一編號八所示之│
│    │8 所示│支票沒收。                                │
│    │支票部│梁瑞隆共同意圖供行使之用，而偽造有價證券，│
│    │分    │處有期徒刑壹年捌月，未扣案如附表一編號八所│
│    │      │示之支票沒收。                            │
├──┼───┼─────────────────────┤
│7   │如附表│尤秋惠共同意圖供行使之用，而偽造有價證券，│
│    │一編號│處有期徒刑壹年，未扣案如附表一編號九所示之│
│    │9 所示│支票沒收。                                │
│    │支票部│梁瑞隆共同意圖供行使之用，而偽造有價證券，│
│    │分    │處有期徒刑壹年捌月，未扣案如附表一編號九所│
│    │      │示之支票沒收。                            │
├──┼───┼─────────────────────┤
│8   │如附表│尤秋惠共同意圖供行使之用，而偽造有價證券，│
│    │一編號│處有期徒刑壹年貳月，未扣案如附表一編號十一│
│    │11、16│、十六所示之支票均沒收。                  │
│    │所示支│梁瑞隆共同意圖供行使之用，而偽造有價證券，│
│    │票部分│處有期徒刑壹年拾月，未扣案如附表一編號十一│
│    │      │、十六所示之支票均沒收。                  │
├──┼───┼─────────────────────┤
│9   │如附表│尤秋惠共同意圖供行使之用，而偽造有價證券，│
│    │一編號│處有期徒刑拾月，未扣案如附表一編號十二所示│
│    │12所示│之支票沒收。                              │
│    │支票部│梁瑞隆共同意圖供行使之用，而偽造有價證券，│
│    │分    │處有期徒刑壹年陸月，未扣案如附表一編號十二│
│    │      │所示之支票沒收。                          │
├──┼───┼─────────────────────┤
│10  │如附表│尤秋惠共同意圖供行使之用，而偽造有價證券，│
│    │一編號│處有期徒刑壹年陸月，未扣案如附表一編號十三│
│    │13所示│所示之支票沒收。                          │
│    │支票部│梁瑞隆共同意圖供行使之用，而偽造有價證券，│
│    │分    │處有期徒刑參年貳月，未扣案如附表一編號十三│
│    │      │所示之支票沒收。                          │
├──┼───┼─────────────────────┤
│11  │如附表│尤秋惠共同意圖供行使之用，而偽造有價證券，│
│    │一編號│處有期徒刑壹年柒月，扣案如附表一編號十四所│
│    │14所示│示之支票沒收。                            │
│    │支票部│梁瑞隆共同意圖供行使之用，而偽造有價證券，│
│    │分    │處有期徒刑參年肆月，扣案如附表一編號十四所│
│    │      │示之支票沒收。                            │
├──┼───┼─────────────────────┤
│12  │如附表│尤秋惠共同意圖供行使之用，而偽造有價證券，│
│    │一編號│處有期徒刑壹年柒月，未扣案如附表一編號十七│
│    │17所示│所示之支票沒收。                          │
│    │支票部│梁瑞隆共同意圖供行使之用，而偽造有價證券，│
│    │分    │處有期徒刑參年肆月，未扣案如附表一編號十七│
│    │      │所示之支票沒收。                          │
├──┼───┼─────────────────────┤
│13  │如附表│尤秋惠共同侵占業務上所持有他人之物，參罪，│
│    │一編號│各處有期徒刑陸月。                        │
│    │18、19│梁瑞隆共同侵占業務上所持有他人之物，參罪，│
│    │、20所│各處有期徒刑捌月。                        │
│    │示支票│                                          │
│    │部分  │                                          │
├──┼───┼─────────────────────┤
│14  │如附表│尤秋惠意圖供行使之用，而偽造有價證券，處有│
│    │二所示│期徒刑壹年柒月，未扣案如附表二編號所示之支│
│    │支票部│票均沒收。                                │
│    │分    │                                          │
└──┴───┴─────────────────────┘